Денис Бакин

¶ Москва, Россия

¶ dfbakin
☐ denis.bakin5@gmail.com

O dfbakin

Обо мне _

Я ищу стажировку в области компьютерного зрения и машинного обучения. Я мотивированный студент с опытом работы над проектами компьютерного зрения. Готов много учиться, развиваться и вносить вклад в команду.

Навыки.

Технологии: C++, Python, PyTorch, OpenCV, ROS2, Docker, Git, GitHub Actions

Языки: Русский (носитель), Английский (С1)

Образование -

Высшая школа экономики, Прикладная математика и информатика

Сентябрь 2022 – н. в.

• Специализация: Машинное обучение и его приложения

Опыт работы __

Лаборатория робототехники ВШЭ, Студент 🗹

Июль 2023 - н. в.

- Работал над проектом компьютерного зрения "Handy" для отслеживания движения теннисного мяча в реальном времени
- Реализовал СІ-пайплайн с использованием GitHub Actions для проектов лаборатории

Проекты _

Handy GitHub 🗹

- Командный проект в Лаборатории робототехники ВШЭ по отслеживанию теннисного мяча в реальном времени
- Технологии: Python, OpenCV, PyTorch, ROS2
- Разработал пайплайн для получения и синхронизации изображений с высокочастотныхтных камер и работы с многопоточностью в ROS2 (и затем без него)
- Создал калибровочный пайплайн для получения параметров камеры и стереокалиб-
- Разработал утилиту для визуализации процесса калибровки и результатов офлайндетекции

GitHub 🗹 TouchAndGo

- Выпускной проект школы, помогающий незрячим людям ориентироваться в общественных местах
- Разработал калибровочный пайплайн для стереопары камер
- Сделал модуль для генерации карты глубины для имитации 2D "лидарных"данных и управления вибромоторами на поясе
- Технологии: Python, OpenCV, Raspberry Pi, работа с аппаратным обеспечением

Преподавательская деятельность

Лицей ВШЭ, Преподаватель программирования

Сентябрь 2024 – н. в.

- Разработка задач по программированию
- Создание учебных материалов, проведение занятий
- Подготовка и проведение элементов контроля
- Участие в разработке задач для вступительных испытаний

Частный репетитор

Сентябрь 2022 - н. в.

- Преподавание математики, информатики и программирования
- Подготовка к экзаменам (в основном ЕГЭ)